臺灣桃園地方法院刑事判決　　　　　 110年度審交訴字第40號
公　訴　人　臺灣桃園地方檢察署檢察官
被　　　告　呂紫晴



上列被告因過失致死案件，經檢察官提起公訴（109 年度偵字第
15592 號），被告於本院準備程序進行中，就被訴事實為有罪之
陳述，經本院告知簡式審判程序意旨，並聽取當事人之意見後，
本院合議庭裁定由受命法官獨任依簡式審判程序審理，判決如下
：
    主  文
呂紫晴犯過失致人於死罪，處有期徒刑陸月，如易科罰金，以新
臺幣壹仟元折算壹日。
    事  實
一、本案犯罪事實，除將起訴書犯罪事實欄一、第6 行所載「天
    候晴」，更正為「天候陰」；第8 至第9 行所載「適有詹芸
    芸自六和路往環北路方向徒步穿越上開交岔路口」，補充為
    「適有行人詹芸芸自六和路往環北路方向行至該處劃設有行
    人穿越道之六和路與九和六街行車管制號誌正常運作之交岔
    路口，亦未注意設有行人穿越道者，必須經由行人穿越道穿
    越，不得在其100 公尺範圍內穿越道路」外，餘均引用起訴
    書之記載（如附件）。
二、證據名稱：
  ㈠被告呂紫晴於警詢、偵訊及本院審理時之自白。
  ㈡告訴人陳育民於警詢、偵訊及本院審理時之證述。
  ㈢天成醫療社團法人天晟醫院診斷證明書、桃園市政府警察局
    道路交通事故現場圖、道路交通事故調查報告表㈠㈡、道路
    交通事故肇事人自首情形紀錄表、證號查詢汽車駕駛人資料
    、車輛詳細資料報表、現場照片、行車紀錄器畫面翻拍畫面
    截圖、相驗筆錄、臺灣桃園地方檢察署相驗屍體證明書、檢
    驗報告書、相驗照片。
三、論罪科刑：
  ㈠核被告所為，係犯刑法第276 條之過失致死罪。
  ㈡被告肇事後，於其所犯上開犯行尚未被有偵查犯罪職權之公
    務員發覺前，即於警方前往現場處理時向警員自首肇事，有
    桃園市政府警察局道路交通事故肇事人自首情形紀錄表1 紙
    在卷可憑（見109 年度相字第721 號卷，第49頁）。是被告
    於員警尚不知何人犯罪前，主動坦承其為肇事者，符合刑法
    第62條前段規定，酌予減輕其刑。
  ㈢爰審酌被告輕忽交通安全之過失情節，未善盡注意義務，暨
    被害人詹芸芸在劃設有行人穿越道100 公尺範圍內之中央分
    向限制線路段，未經由行人穿越道穿越道路，而與有過失，
    肇致本案車禍，因而使被害人詹芸芸受有如附件起訴書所示
    之傷勢，並傷重不治死亡，造成被害人家屬無以彌復之傷痛
    ，所為非是。又被告雖有和解之意，然因與告訴人對於和解
    金額無法達成共識，終未能與其達成和解。兼衡被告無犯罪
    前科之素行、犯後自首犯行，態度尚稱良好等一切情狀，量
    處如主文所示之刑，並諭知易科罰金之折算標準。
四、應適用之法條：
    依刑事訴訟法第273 條之1 第1 項、第299 條第1 項前段、
    第310 條之2 、第454 條第2 項，刑法第276 條、第62條前
    段、第41條第1項前段，刑法施行法第1 條之1 第1 項。
五、如不服本判決應於收受判決後20日內向本院提出上訴書狀，
    並應敘述具體理由。其未敘述上訴理由者，應於上訴期間屆
    滿後20日內向本院補提理由書（均須按他造當事人之人數附
    繕本） 「切勿逕送上級法院」。
本案經檢察官劉仲慧到庭執行職務。
中    華    民    國   110    年    11    月    17    日
                  刑事審查庭  法  官  呂曾達
以上正本證明與原本無異。
如不服本判決應於收受判決後20日內向本院提出上訴書狀，並應
敘述具體理由。其未敘述上訴理由者，應於上訴期間屆滿後20日
內向本院補提理由書(均須按他造當事人之人數附繕本)「切勿逕
送上級法院」。 
                              書記官  楊淨雲
中    華    民    國   110    年    11    月    18    日
附錄本案論罪科刑法條：
中華民國刑法第276 條
因過失致人於死者，處5 年以下有期徒刑、拘役或50萬元以下罰
金。
附件：
臺灣桃園地方檢察署檢察官起訴書
                                    109年度偵字第15592號
    被      告  呂紫晴  女  44歲（民國00年0月00日生）
                        住桃園市○○區○○路00巷00號
                        居桃園市○○區○○路0段00號
                        國民身分證統一編號：Z000000000號
上列被告因過失致死案件，已經偵查終結，認應該提起公訴，茲
將犯罪事實及證據並所犯法條分敘如下：
        犯罪事實
一、呂紫晴於民國109 年4 月23日下午2 時7 分許，駕駛車牌號
    碼0000-00 號自小客貨車沿桃園市中壢區六和路往環北路方
    向，行經桃園市中壢區六和路與九和六街口，欲左轉至九和
    六街，本應注意車前狀況，隨時採取必要之安全措施，且汽
    車左轉前，應暫停並顯示左轉燈光，看清無來往車輛及行人
    ，而當時天候晴、日間自然光線、柏油路面乾燥無缺陷、無
    障礙物、視距良好，客觀上並無不能注意之情事，竟疏未注
    意即貿然左轉，適有詹芸芸自六和路往環北路方向徒步穿越
    上開交岔路口，呂紫晴見狀閃避不及，因而撞擊詹芸芸，致
    詹芸芸受有頭胸部鈍挫傷併顱內出血及氣血胸等傷害，經送
    醫急救後，仍於同日下午因車禍引起創傷性休克死亡。
二、案經詹芸芸之夫陳民告訴暨本署檢察官簽分偵辦。
        證據並所犯法條
一、證據清單及待證事實
┌────┬─────────┬─────────┐
│編號    │證據清單          │待證事實          │
├────┼─────────┼─────────┤
│  1     │被告呂紫晴於警詢及│坦承全部犯罪事實。│
│        │偵查中之自白      │                  │
├────┼─────────┼─────────┤
│  2     │天成醫療社團法人天│被害人因本件車禍，│
│        │晟醫院診斷證明書、│受有如犯罪事實欄所│
│        │本署檢驗報告書、相│載之傷勢而死亡之事│
│        │驗屍體證明書及照片│實。              │
│        │各1 份。          │                  │
├────┼─────────┼─────────┤
│  3     │桃園市政府警察局道│證明被告疏未注意車│
│        │路交通事故現場圖、│前狀況，於上開路口│
│        │道路交通事故調查報│未暫停禮讓被害人先│
│        │告表㈠、㈡、車輛詳│行，即貿然前行，因│
│        │細資料報表、現場照│而與被害人發生碰撞│
│        │片14張、行車紀錄器│之事實。          │
│        │畫面翻拍照片24張  │                  │
└────┴─────────┴─────────┘
二、被告呂紫晴於前揭時、地，駕車途經上述路口未能禮讓被害
    人詹芸芸先行，因而與其發生碰撞，而導致本案車禍發生，
    足見被告就本案車禍之發生有過失至為明確。且被害人亦因
    本案車禍而死亡，已如前述，是被告之過失行為與被害人死
    亡結果間，具有相當因果關係，被告犯嫌應堪認定。核被告
    所為，係犯刑法第276條過失致人於死之罪嫌。
三、依刑事訴訟法第251 條第1 項提起公訴
    此  致
臺灣桃園地方法院
中    華    民    國   110    年    2     月    25    日
                              檢  察  官  陳美華
本件證明與原本無異  
中    華    民    國   110    年    3     月    24    日
                              書  記  官  鄭雯文
所犯法條    
中華民國刑法第276 條
因過失致人於死者，處5 年以下有期徒刑、拘役或50萬元以下罰
金。